【裁判字號】    89,交抗,95
【裁判日期】    890523
【裁判案由】    違反道路交通管理處罰條例
【裁判全文】
臺灣高等法院刑事交通事件裁定          八十九年度交抗字第九十五號
    抗  告  人
    即  異議人
    即  受處分人  甲○○
右抗告人因違反道路交通管理處罰條例案件，不服臺灣桃園地方法院中華民國八十九
年四月二十四日裁定（八十九年度交聲字第四十九號），提起抗告，本院裁定如左：
        主  文
抗告駁回。
        理  由
一、按汽車駕駛人，在禁止臨時停車處所停車者，處新台幣（下同）六百元以上一千
    二百元以下之罰鍰，道路交通管理處罰條例第五十六條第一項第一款定有明文。
    又違規停車而駕駛人不在場者，得逕行舉發之，此亦為違反道路交通管理事件統
    一裁罰標準及處理細則第二十三條第一項第三款及第二項所明定。
二、本件受處分人甲○○於民國八十八年十二月十一日十六時二十七分許，駕駛車號
    ＥＤ－二一八二號自用小客車，在台北縣新莊市○○街繪有黃網狀線路段停車，
    為台北縣警察局新莊拖吊場舉發，於八十八年十二月十一日填摯（八八）莊第三
    六００七四號違規通知單舉發，受處分人未依應到期日到案，嗣經交通部公路局
    新竹區監理所桃園監理站以桃監稽違駕字第五二－三六００七四號裁決書，裁處
    受處分人罰鍰六百元。
三、受處分人異議意旨則以：受處分人停車位置，並非交岔路口，無阻礙交通之虞，
    該黃網線之設置不當，行政處分欠缺實質正當性而屬不法云云。
四、經查，本件受處分人確有於右揭時、地駕駛車號ＥＤ－二一八二號自用小客車，
    在繪有黃網狀線路段停車為警當場舉發之事實，有台北縣警察局新莊拖吊場（八
    八）莊第三六００七四號違規通知單一紙及現場相片一幀附卷可稽。即依受處分
    人於八十八年十二月二十日向桃園監理站提出之申訴狀所載，亦坦認所駕車輛前
    輪壓線約莫五公分，其事後翻異改稱其當時停車處未設有任何標線云云，顯與事
    實不符。按標誌標線、號誌之設置、養護及號誌之運轉，由主管機關依其管轄辦
    理之；所稱主管機關，指公路主管機關、市區道路主管機關及警察機關；網狀線
    ，用以告示車輛駕駛人禁止在設置本標線之交岔路口內臨時停車，防止交通阻塞
    ，視需要劃設於接近鐵路平交道或因常受交通管制或其他原因而易發生臨時停車
    之交岔路口，道路交通標誌、標線、號誌設置規則第四條第一項、第五條、第一
    百七十三條亦分別規定甚明。上開路段所繪製黃網狀標線，係路權單位（新莊市
    公所）依據事實需要而劃設，非私人劃設，有台北縣警察局新莊分局八十九年二
    月二十一日新警交執字第一四０五號函一紙在卷可考。再依上開相片所示，受處
    分人所駕車輛前輪一半均已進入黃網狀線區域，足證受處分人確有違規臨時停車
    之事實。台北縣警察局新莊拖吊場依此逕行舉發受處分人違規，受處分人未依應
    到期日到案，交通部公路局新竹區監理所桃園監理站據以裁處受處分人罰鍰六百
    元，並無違誤。至受處分人於申訴書質疑該黃網狀線所在，並非交岔路口，且無
    交通阻塞之虞云云，按黃網狀線之設置當否，性質屬行政機關基本核心之行政權
    ，受處分人質疑黃網狀線設置不當，宜循請願等程序向主管機關為之。乃捨此不
    為，違規停車，其異議為無理由，原審因而駁回其異議，認事用法，均無不合。
五、受處分人抗告意旨，仍執前詞，爭執其停車處黃網狀線設置不當，自不足採。至
    其另稱原審法院將另案桃監稽違駕借用第00－000000000號裁決事實
    ，作為本案桃監稽違駕字第五二－三六００七四號裁決事實，有張冠李戴之嫌，
    惟查原法院係就受處分人八十八年十二月十一日十六時二十七分許違規，桃園監
    理站桃監稽違駕字第五二－三六００七四號裁決異議事實為裁定，並無就另案事
    實裁定之情事。受處分人雖另對桃園監理站桃監稽違駕字第五二－八二八０一一
    四０一號裁決提出異議，然該站並未就其異議移送法院，原審法院自不得為審理
    ，是受處分人抗告為無理由，應予駁回。
六、據上論斷，應依道路交通案件處理條例第八十九條、刑事訴訟法第四百十二條，
    裁定如主文。
中     華     民     國    八十九   年      五        月     二十三     日
                            臺灣高等法院刑事第五庭
                                審判長法  官  曾  德  水
                                      法  官  楊  貴  雄
                                      法  官  趙  功  恆
右正本證明與原本無異。
不得再抗告。
                                      書記官  常  淑  慧
中     華     民     國    八十九   年      五        月     二十四     日


司法院資訊處製作；財團法人民間司法改革基金會備份。
